臺灣彰化地方法院刑事判決　　　　　　　　　　　　　九十三年度易字第五五八號
　　公　訴　人　臺灣彰化地方法院檢察署檢察官
　　被　　　告　卯○○
右列被告因竊盜案件，經檢察官聲請以簡易判決處刑（九十三年度偵字第二五三五號
），及移
○九九、四二一九、四六二五、四四八七、五二二一、五四○○、五五七六號），本
院簡易庭認不宜以簡易判決處刑，移由本院依通常程序審理，被告於準備程序對檢察
官起訴及移
本院判決如左：
    主  文
卯○○連續攜帶兇器，毀壞安全設備竊盜，處有期徒刑貳年。
扣案之油壓剪、虎頭鉗、十字起子各壹支均沒收之。
    事實及理由
一、卯○○因缺錢花用，竟基於意圖為自己不法所有之概括犯意，或與鍾秉錡（附表
    一編號二，此部分竊盜犯行經檢察官為不起訴處分）或與鍾秉錡、游宏男（附表
    一編號六、七、八，鍾秉錡、游宏男此部分所涉竊盜犯行分別由本院九十三年度
    易字第七一六、七一一號審理中）或與張書國（附表一編號十二，所涉竊盜犯行
    另由檢察官移送臺灣高等法院臺中分院併案審理中）共同基於意圖為自己不法所
    有之概括犯意聯絡及行為分擔，連續十七次於附表一編號一至十七所示之時間、
    地點，或徒手或攜帶其所有客觀上足以危害他人生命、身體安全，具有危險性，
    可供兇器使用之油壓剪、虎頭鉗、十字起子等物或使用自備之鑰匙，分別竊取如
    附表一所示被害人之財物（詳細犯罪時間、犯罪地點、犯罪方式、被害人、竊得
    財物均詳如附表一所示）。嗣先後於附表二所示時間、地點為警查獲，並扣得如
    附表二所示之物。
二、上開事實有以下證據可資證明：
    (一)被告卯○○於本院審理時之自白；
    (二)共犯鍾秉錡、游宏男、張書國於警詢、偵查之供述；被告固於偵查及本院審理
      時否認張書國與其就附表一編號十二之犯行有犯意之聯絡及行為之分擔，然被
      告於警詢時已坦承張書國係在場把風，由其下手竊取等情，惟張書國於偵查中
      已坦承：二人經過該處時，被告說放在旁邊的鐵是沒人要的，被告說要拿，伊
      說好，伊至旁邊小便順便把風等語（見臺灣彰化地方法院檢察署九十三年度偵
      字第四四八七號卷第二四頁），張書國對於本件竊盜犯行顯非不知情，被告否
      認與張書國共犯，當係迴護張書國之詞，本件竊盜犯行，被告與張書國確有犯
      意之聯絡及行為之分擔甚明。
    (三)被害人壬○○、巳○○、丁○○、辛○○、寅○○、丙○○○、乙○○、劉錫
      欽、甲○○哥大股份有限公司職員施鴻琦、丑○、戊○○、午○○、庚○○、
      己○○、子○○、癸○○、未○○於警詢或偵查之陳述；
    (四)證人陳標鄰（手機回收業者）、劉若望、李麗秋（富帝資源回收企業社員工）
      於警詢之證述；
    (五)贓物認領保管單十一份、
    (六)客戶舊機回收表影本一份、
    (七)查獲現場照片四十張（部分為影印照片）、監視攝影機翻拍照片六張、現場圖
      一張；
    (八)扣案之被告所有供本件竊盜所用之油壓剪、虎頭鉗、十字起子各一支；
    (九)車輛竊盜詳細資料畫面一份（車牌號碼ＫＩＩ─七五九號機車）；
    (十)臺灣高等法院被告全國前案紀錄表一份。
三、又被告所為如附表編號二至十七所示之竊盜犯行部分，雖未據檢察官起訴，惟該
    等部分與原起訴論罪部分，具有連續犯之裁判上一罪關係，本於審判不可分之原
    則，為起訴效力所及，本院自應併予審究。
四、至(一)檢察官併辦意旨書（九十三年度偵字第二四九七、三三四八、三四一○、三
    五九一、四○九九、四二一九、四六二五、四四八七號），認被告與鍾秉錡於九
    十三年三月二十四日十四時許，再次進入彰化縣彰化市○○路一○二號太仁工程
    行著手行竊時，當場為被害人巳○○發覺而未遂等語，然被告於本院審理時供稱
    ：當日上午九時許，伊與鍾秉錡共偷了三支鋼鐵，並先將之藏放於附近空屋內，
    下午一點多時，二人至空屋時，三支鋼鐵已不見，二人才再至工程行看是否已遭
    搬回，一進去工程行，工程行老闆即抓住渠等並報警，當時渠等手上並沒有拿屬
    工程行內之物品處理等情（見本院九十三年八月二十七日審判筆錄第四頁），共
    犯鍾秉錡於警詢亦為相同之供述，再參諸被害人巳○○於警詢僅指稱：「大約十
    三時四十五分發現二名竊嫌又進入廠內，我便打電話報警」等語，查刑法上之未
    遂犯，必須已著手於犯罪行為之實行而不遂，始能成立，而竊盜究以何時為著手
    起算時點，依一般社會觀念，咸認行為人以竊盜為目的，而侵入他人住宅，搜尋
    財物時，即應認與竊盜之著手行為相當，本件被告與鍾秉錡再次進入工程行之目
    的，乃為找尋渠等先前竊得之鋼鐵，業據被告及鍾秉錡供述明確，則被告及鍾秉
    錡是否係以再次行竊之目的進入，已非無疑，再者，二人一進入即遭被害人巳○
    ○發現並報警處理，顯無其他客觀上可資認定已著手竊盜行為實行之行為，檢察
    官認此部分係屬竊盜未遂行為，尚有誤會。(二)檢察官併辦意旨書（九十三年度偵
    字第五二二一號），認被告於九十三年七月十日零時三十分許，以徒手強力拉扯
    毀壞鋁門門鎖後，侵入己○○位於彰化縣彰化市○○路○段四七三號之住宅內竊
    盜，然訊之被告迭於警詢、偵查中及本院審理均供稱：當時該屋之後門並未上鎖
    ，伊係直接進入客廳竊盜等語，而被害人己○○固於警詢稱：伊住宅後門之鋁門
    門鎖有遭到強力拉扯而損壞等情，惟查，本件案發之時間為凌晨零時許，時值深
    夜，被告於發現房屋業已上鎖，在未帶任何工具之情況下，衡情被告實無以「強
    力拉扯」製造自曝其犯行聲音之理，況本件復未有現場鋁門門鎖遭強力拉扯損壞
    之之照片可供參酌，尚難認被告確有此部分加重犯行，檢察官併案意旨認被告亦
    構成刑法第三百二十一條第一項第二款之加重竊盜罪，亦有未洽。(三)檢察官併辦
    意旨書（九十三年度偵字第五四○○號），犯罪事實欄已載明被告攜帶足供兇器
    使之虎頭鉗、十字起子各一支，破壞門鎖後侵入被害人子○○之住所內竊盜，惟
    漏引刑法第三百二十一條第一項第二款，本院自仍應予以審理。
五、應依刑事訴訟法第四百五十二條、第二百七十三條之一第一項、第二百九十九條
    第一項前段、第三百十條之二、第四百五十四條第一項，刑法第五十六條、第三
    百二十一條第一項第二款、第三款、第三十八條第一項第二款，判決如主文。
六、如不服本判決，應於判決送達後十日內向本院提出上訴狀，上訴於臺灣高等法院
    臺中分院（須附繕本）。
中      華      民      國    九十三    年      八      月    三十一    日
                                     臺灣彰化地方法院刑事第二庭
                                       法      官  許  雅  婷
右正本證明與原本無異。
如不服本判決，應於判決送達後十日內向本院提出上訴狀( 須附繕本 )。
告訴人或被害人對於判決如有不服具備理由請求檢察官上訴者，其上訴期間之計算係
以檢察官收受判決正本之日期為準。
                                       法院書記官  謝  秋  德
中      華      民      國    九十三    年      九      月      一      日
附表一：
┌──┬──────┬────────┬───────┬─────┬───────┬───────┐
│編號│犯 罪 時 間 │犯  罪  地  點  │犯  罪  方  式│被  害  人│竊  得  財  物│所  犯  法  條│
│    │（民國）    │                │              │          │              │              │
├──┼──────┼────────┼───────┼─────┼───────┼───────┤
│    │九十三年三月│彰化縣彰化市建國│卯○○趁被害人│壬○○    │ＰＡＬＭＡＸ廠│刑法第三百二十│
│    │十一日十二時│南路三十二號「彰│不備之際，以徒│          │牌行動電話一支│條第一項普通竊│
│    │四十分許    │化市聯銀財經行銷│手方式竊取之。│          │（價值新台幣【│盜罪          │
│    │            │公司」處        │              │          │以下同】一萬一│              │
│    │            │                │              │          │千元）。嗣持至│              │
│ 一 │            │                │              │          │彰化縣彰化市中│              │
│    │            │                │              │          │正路一段二樓台│              │
│    │            │                │              │          │灣大哥大手機回│              │
│    │            │                │              │          │收站，變賣得款│              │
│    │            │                │              │          │一千八百元花用│              │
│    │            │                │              │          │殆盡。        │              │
├──┼──────┼────────┼───────┼─────┼───────┼───────┤
│    │九十三年三月│彰化縣彰化市聖安│卯○○騎乘車牌│巳○○    │Ｈ型鋼鐵三支  │刑法第三百二十│
│    │二十四日九時│路一○二號太仁工│號碼ＥＹＣ─九│          │（價值約一千六│條第一項普通竊│
│    │許          │程行            │三九號機車搭載│          │百元）        │盜罪          │
│    │         │                │鍾秉錡，二人共│          │              │              │
│ 二 │            │                │同徒手搬運方式│          │              │              │
│    │            │                │行竊，並以機車│          │              │              │
│    │            │                │載運至附近廢棄│          │              │              │
│    │            │                │空屋藏放（無故│          │              │              │
│    │            │                │侵入建築物部分│          │              │              │
│    │            │                │未據告訴）。  │          │              │              │
├──┼──────┼────────┼───────┼─────┼───────┼───────┤
│    │九十三年四月│彰化縣彰化市陽明│趁被害人店門沒│丁○○    │馬達六顆、電線│刑法第三百二十│
│    │十四日九時許│里陽明街一五六號│關，進入店內以│          │一綑（價值約一│條第一項普通竊│
│ 三 │     │                │徒手方式行竊（│          │千餘元）      │盜罪          │
│    │            │                │無故侵入建築物│          │              │              │
│    │            │                │部分未據告訴）│          │              │              │
│    │            │                │。            │          │              │              │
├──┼──────┼────────┼───────┼─────┼───────┼───────┤
│    │九十三年四月│彰化縣彰化市田中│由卯○○駕駛車│辛○○    │鐵材二十片約八│刑法第三百二十│
│    │二十四日三時│里田中莊七十九號│牌號碼Ｙ三─四│          │十公斤重（價值│條第一項普通竊│
│    │五十分許    │工廠前          │○六五號自小客│          │約七百元）    │盜罪          │
│ 四 │            │                │車，搭載鍾秉錡│          │              │              │
│    │            │                │，共同以徒手方│          │              │              │
│    │ │                │式行竊，得手後│          │              │              │
│    │            │                │，並將之置於前│          │              │              │
│    │            │                │開車輛上。    │          │              │              │
├──┼──────┼────────┼───────┼─────┼───────┼───────┤
│    │九十三年五月│彰化縣彰化市中山│卯○○以徒手方│寅○○    │冷氣銅管二捆，│刑法第三百二十│
│ 五 │三日七時許  │路三段二二七巷八│式行竊（無故侵│          │長各三十公尺（│條第一項普通竊│
│    │            │號「坤聖冷凍空調│入建築物部分未│          │價值六千四百元│盜罪          │
│    │            │公司」內        │據告訴）。    │          │）            │              │
├──┼──────┼────────┼───────┼─────┼───────┼───────┤
│    │九十三年五月│臺中縣大肚鄉沙田│由鍾秉錡下手行│丙○○○  │高梁酒二瓶（價│刑法第三百二十│
│ 六 │四日十三時至│路一段四九二號「│竊，卯○○、游│          │值五百五十元）│一條第一項第四│
│    │十四時許    │金蝠商行」      │宏男負責把風。│          │              │款結夥三人以上│
│    │            │                │              │          │              │竊盜罪        │
├──┼──────┼────────┼───────┼─────┼───────┼───────┤
│    │九十三年五月│臺中縣大肚鄉沙田│由鍾秉錡下手行│乙○○    │高梁酒一瓶（價│刑法第三百二十│
│ 七 │四日十三時至│路一段四九八號「│竊，卯○○、游│          │值三百五十元）│一條第一項第四│
│    │十四時許    │元福松商行」    │宏男負責把風。│          │              │款結夥三人以上│
│    │            │                │              │          │              │竊盜罪        │
├──┼──────┼────────┼───────┼─────┼───────┼───────┤
│    │九十三年五月│臺中縣大肚鄉沙田│由鍾秉錡下手行│辰○○    │高梁酒二瓶（價│刑法第三百二十│
│ 八 │四日十三時至│路一段五二九號「│竊，卯○○、游│          │值五百四十元）│一條第一項第四│
│    │十四時許    │中日超商」      │宏男負責把風。│          │              │款結夥三人以上│
│    │            │                │              │          │              │竊盜罪        │
├──┼──────┼────────┼───────┼─────┼───────┼───────┤
│    │九十三年五月│彰化縣彰化市卦山│卯○○騎乘車牌│甲○○哥大│供應機房設備使│刑法第三百二十│
│    │二十四日下午│路十五巷一號「培│號碼ＥＹＣ─九│股份有限公│用之電力線一條│一條第一項第三│
│    │某時許      │元中學」內      │三九號機車進入│司        │，長約十八．八│款攜帶兇器竊盜│
│    │            │                │培元中學內，持│          │公尺（價值一萬│罪            │
│ 九 │            │                │客觀上足以危害│          │五千元）      │              │
│    │            │                │他人生命、身體│          │              │              │
│    │            │       │安全，具有危險│          │              │              │
│    │            │                │性，可供兇器使│          │              │              │
│    │            │                │用之油壓剪一支│          │              │              │
│    │            │                │，剪斷電線竊取│          │              │              │
│    │            │                │之。          │          │              │              │
├──┼──────┼────────┼───────┼─────┼───────┼───────┤
│    │九十三年六月│彰化縣彰化市阿夷│卯○○騎乘車牌│丑○      │落地鋁門窗三扇│刑法第三百二十│
│    │一日四時三十│里宮前街七十四號│號碼ＥＹＣ─九│          │（價值約六千元│條第一項普通竊│
│ 十 │分許        │前              │三九號機車前往│          │）            │盜罪          │
│    │            │                │，以徒手方式竊│          │              │              │
│    │            │   │取之。        │          │              │              │
├──┼──────┼────────┼───────┼─────┼───────┼───────┤
│    │九十三年六月│彰化縣彰化市公園│卯○○以自備之│戊○○    │ＫＩＩ─七五九│刑法第三百二十│
│十一│八日七時許  │路一段二八六巷口│鑰匙插入機車鑰│          │號重型機車（價│條第一項普通竊│
│    │            │                │匙孔上下搖動開│          │值約一萬元）  │盜罪          │
│    │            │                │啟竊取之。    │          │              │              │
├──┼──────┼────────┼───────┼─────┼───────┼───────┤
│    │九十三年六月│彰化縣彰化市中山│卯○○騎乘車牌│午○○    │不銹鋼槽鐵一支│刑法第三百二十│
│    │十日凌晨一時│路三段二七六巷三│號碼ＫＩＩ─七│          │（價值約一萬元│條第一項普通竊│
│    │三十分許    │十三號之六旁工地│五九號機車搭載│          │）            │盜罪          │
│十二│            │                │張書國至前開工│          │              │              │
│    │            │                │地，由張書國把│          │              │              │
│    │            │                │風，卯○○以徒│          │              │              │
│    │            │                │手方式竊取之。│          │              │              │
├──┼──────┼────────┼───────┼─────┼───────┼───────┤
│    │九十三年六月│彰化縣彰化市國聖│卯○○騎乘車牌│庚○○    │鋼製箍筋七十五│刑法第三百二十│
│    │十五日二十一│里大竹排水溝旁工│號碼ＥＹＣ─九│          │個（價值二千四│條第一項普通竊│
│十三│時五十分許  │地              │三九號機車至前│          │百元）        │盜罪          │
│    │            │                │開工地，以徒手│          │              │              │
│    │            │                │方式竊取之。  │          │              │              │
├──┼──────┼────────┼───────┼─────┼───────┼───────┤
│    │九十三年七月│彰化縣彰化市公園│卯○○於夜間侵│己○○    │電腦設備一組（│刑法第三百二十│
│    │十日凌晨零時│路一段四七三號  │入被害人住宅，│          │含電腦主機、液│一條第一項第一│
│    │許          │                │自客廳竊出電腦│          │晶螢幕、鍵盤各│款於夜間侵入住│
│十四│            │                │主機、鍵盤後，│          │一）（價值約三│宅竊盜罪      │
│    │            │                │嗣再至屋內搬運│          │萬六千元）    │              │
│    │            │                │電腦螢幕時為被│          │              │              │
│    │            │                │害人發現。    │          │              │              │
├──┼──────┼────────┼───────┼─────┼───────┼───────┤
│    │九十三年七月│彰化縣彰化市金馬│卯○○持客觀上│子○○    │現金一百九十八│刑法第三百二十│
│    │十七日十一時│路一段五六五號  │足以危害他人生│          │元。          │一條第一項第二│
│    │許          │                │命、身體安全，│          │              │、三款攜帶兇器│
│    │            │                │具有危險性，可│          │              │，毀壞安全設備│
│    │            │                │供兇器使用之虎│          │              │竊盜罪        │
│    │            │                │頭鉗、十字起子│          │              │              │
│十五│            │                │各一支，自被害│          │              │              │
│    │            │                │人未上鎖之大門│          │              │              │
│    │            │                │進入，再持前開│          │              │              │
│    │            │                │虎頭鉗、十字起│          │              │              │
│    │            │                │子破壞三樓房間│          │              │              │
│    │            │                │門上具有防閑功│          │              │              │
│    │            │                │能之掛鎖後，入│          │              │              │
│    │            │                │內行竊，並先將│          │              │              │
│    │            │                │竊得之合計一百│          │              │              │
│    │            │                │九十八元硬幣放│          │              │              │
│    │            │                │入口袋內，嗣於│          │              │              │
│    │            │                │將電視機之插頭│          │              │              │
│    │            │                │拔掉，欲搬出屋│          │              │              │
│    │            │                │外時，即遭屋主│          │              │              │
│    │            │                │發現（無故侵入│          │              │              │
│    │            │                │住宅部分未據告│          │              │              │
│    │            │                │訴）。        │          │              │              │
├──┼──────┼────────┼───────┼─────┼───────┼───────┤
│    │九十三年七月│彰化縣彰化市建國│卯○○以徒手之│癸○○    │吊車鋼索一批（│刑法第三百二十│
│十六│二十五日二十│東路「泰和國小」│方式行竊。    │          │價值約二萬元）│條第一項普通竊│
│    │時三十分許  │旁空地停放之吊車│              │          │              │盜罪          │
├──┼──────┼────────┼───────┼─────┼───────┼───────┤
│    │九十三年八月│彰化縣彰化市南成│卯○○以徒手之│未○○    │鋁門紗窗二片（│刑法第三百二十│
│十七│九日十七時許│街六十六號      │方式行竊。    │          │價值約七千元）│條第一項普通竊│
│    │            │                │              │          │              │盜罪          │
└──┴──────┴────────┴───────┴─────┴───────┴───────┘
附表二：
┌──┬────┬──────────┬─────────┐
│編號│查獲時間│查    獲    地    點│扣   案   物   品 │
├──┼────┼──────────┼─────────┤
│    │民國（下│彰化縣彰化市○○路一│無                │
│    │同）九十│○二號太仁工程行，經│                  │
│ 一 │三年三月│被害人巳○○發現廖佳│                  │
│    │二十四日│文及鍾秉錡二人進入工│                  │
│    │十四時許│程行內行跡可疑，報警│                  │
│    │        │處理。              │                  │
├──┼────┼──────────┼─────────┤
│    │九十三年│卯○○與鍾秉錡於竊得│無                │
│    │四月二十│鐵材二十片得手後，將│                  │
│    │四日凌晨│之搬運至車牌號碼Ｙ三│                  │
│ 二 │三時五十│─四○六五號自小客車│                  │
│    │五分許  │上，為警當場在彰化縣│                  │
│    │        │彰化市田中里四中莊七│                  │
│    │        │十九號前查獲。      │                  │
├──┼────┼──────────┼─────────┤
│    │九十三年│彰化縣彰化市○○路三│無                │
│    │四月二十│段二二九號前，為警查│                  │
│ 三 │一日二十│獲卯○○與游宏男二人│                  │
│    │時許    │正在剝掉卯○○前所竊│                  │
│    │        │得之冷氣銅管外皮。  │                  │
├──┼────┼──────────┼─────────┤
│    │九十三年│彰化縣彰化市○○路十│油壓剪一支        │
│ 四 │五月二十│五巷一號「培元中學」│                  │
│    │四日十四│內，為警當場查獲。  │                  │
│    │時十五分│                    │                  │
│    │許      │                    │                  │
├──┼────┼──────────┼─────────┤
│    │九十三年│彰化縣彰化市阿夷里彰│無                │
│    │六月一日│益街一六三巷二弄五號│                  │
│ 五 │四時四十│前，為警查獲其騎乘之│                  │
│    │分許    │車牌號碼ＥＹＣ－九三│                  │
│    │        │九號機車上置有其竊得│                  │
│    │        │之落地鋁門窗三扇。  │                  │
├──┼────┼──────────┼─────────┤
│    │九十三年│彰化縣彰化市○○路三│無                │
│    │六月十日│段二七六巷三十三之六│                  │
│    │凌晨一時│號旁，為警查獲卯○○│                  │
│ 六 │四十分許│騎乘卯○○騎乘竊得之│                  │
│    │        │車牌號碼ＫＩＩ─七五│                  │
│    │        │九號機車，其上並載有│                  │
│    │        │不銹鋼槽鐵。        │                  │
├──┼────┼──────────┼─────────┤
│    │九十三年│彰化縣彰化市○○路一│無                │
│    │六月十五│七三巷四二號，為警查│                  │
│ 七 │日二十一│獲卯○○騎乘騎之車牌│                  │
│    │時五十分│號碼ＥＹＣ─九三九號│                 │
│    │許      │號機車，其上載有竊得│                  │
│    │        │之鋼製箍筋七十五個。│                  │
├──┼────┼──────────┼─────────┤
│    │九十三年│卯○○至彰化縣彰化市│無                │
│ 八 │七月十日│公園路一段四七三號屋│                  │
│    │凌晨零時│內竊取財物時，為屋主│                  │
│    │三十分許│發現，報警處理。    │                  │
├──┼────┼──────────┼─────────┤
│    │九十三年│卯○○至彰化縣彰化市│虎頭鉗、十字起子各│
│ 九 │七月十七│金馬路一段五六五號屋│一支              │
│    │日十一時│內竊取財物時，為屋主│                  │
│    │許      │發現，報警處理。    │                  │
├──┼────┼──────────┼─────────┤
│    │九十三年│彰化縣彰化市○○街福│無                │
│    │七月二十│成宮前，為警查獲廖佳│                  │
│ 十 │六日九時│文騎乘騎之車牌號碼Ｅ│                  │
│    │許     │ＹＣ─九三九號號機車│                  │
│    │        │，其上載有竊得之吊車│                  │
│    │        │鋼索一批。          │                  │
└──┴────┴──────────┴─────────┘
附錄本案論罪科刑法條全文：
中華民國刑法第三百二十條
意圖為自己或第三人不法之所有，而竊取他人之動產者，為竊盜罪，處五
年以下有期徒刑、拘役或五百元以下罰金。
意圖為自己或第三人不法之利益，而竊佔他人之不動產者，依前項之規定
處斷。
前二項之未遂犯罰之。
中華民國刑法第三百二十一條
犯竊盜罪而有左列情形之一者，處六月以上、五年以下有期徒刑：
一  於夜間侵入住宅或有人居住之建築物、船艦或隱匿其內而犯之者。
二  毀越門扇、牆垣或其他安全設備而犯之者。
三  攜帶兇器而犯之者。
四  結夥三人以上而犯之者。
五  乘火災、水災或其他災害之際而犯之者。
六  在車站或埠頭而犯之者。
前項之未遂犯罰之。
